# 请教陈版，对于车间固定资产更新改造的处理。

提问人：非洲第二黑 时间：2018-06-26 13:58:32
除与存货的生产和加工相关的固定资产的修理费用按照存货成本确定原则进行处理外，行政管理部门、企业专设的销售机构等发生的固定资产修理费用等后续支出计人管理费用或销售费用。企业固定资产更新改造支出不满足资本化条件的，在发生时应直接计人当期损益。 问题：是不是同样与存货的生产和加工相关的固定资产的更新改造也按照存货成本确定原则进行处理进入制造费用，谢谢

回答人：chenyiwei
按照目前的做法还是计入管理费用。既然不能资本化就不能形成任何资产（包括存货）的成本。